Inventaris van de kopieën der archieven van de Gaarders van de impost op het trouwen en begraven in Zwammerdam
Nationaal Archief, Den Haag
DTB Gaarders kopie Zuid-Holland; Zwammerdam
DTB Zwammerdam
0 0
GEGAAZH131
??? meter; ??? inventarisnummers
Gescande fotokopieën van normale geschreven en gedrukte teksten. De Nederlandstalige stukken van vóór ca. 1700 zijn geschreven in het gotische cursiefschrift, met name in de oud-Hollandse klerkencursief.
Nationaal Archief, Den Haag
Gaarders van de impost op het trouwen en begraven te Zwammerdam
Tussen 1695 en 1806 werd in het gewest Holland een speciale belasting (impost) geheven op het trouwen en op het begraven. De hoogte van de aanslag was afhankelijk van de welstand van degenen die het huwelijk aangingen resp. degene die begraven werd. In deze archieven vindt men, geordend op datum van aanslag, de namen van de huwelijkspartners/overledenen en gegevens omtrent de aanslag.
Archiefvorming
Geschiedenis van het archiefbeheer
De verwerving van het archief
3.04
Aanwijzingen voor de gebruiker
Openbaarheidsbeperkingen
Volledig openbaar
De collectie is een duplicaat van een archief in eigen beheer.
Materiële beperkingen
Aanvraaginstructie
Van de documenten die in deze archiefinventaris zijn beschreven, kunnen de originelen niet geraadpleegd worden. Deze zijn overgedragen aan het gemeentebestuur van de gemeente vanwaar ze afkomstig zijn, ter opneming en bewaring in de gemeentelijke archiefbewaarplaats.
Verwant materiaal
Beschikbaarheid van kopieën
Beschrijving van de series en archiefbestanddelen
- ZWAMMERDAM (GAARDERSARCHIEVEN)
  - Registers van ontvangst betreffende impost op trouwen en begraven., 1699-1805.; 1-25
    - 1699-1710., 1.I-1.II
      Tekstverlies door het ontbreken van blz. 1-70 en door schade veroorzaakt door ongedierte (blz. 71-109). De registratie vanaf 1701 is goeddeels beperkt tot impost op het begraven. Een trouwaantekening,1706 november 6, doorbreekt dit patroon. Tevens vermeld: memories van aangifte ten behoeve van de collaterale successie, 1700-1710 (blz. 71-94 en 180-261), alsmede ontvangst van de 40ste penning op de verkochte meubilaire goederen, 1703-1706.
      - trouwen en begraven, 1.I
      - collaterale successie etc., 1.II
    - 1701 october 9-1718 mei 13., 2
      Met ingang van 1702 december uitsluitend trouwregistratie.
    - 1718 november 4-1724 april 7 (bandfragment)., 3
      Trouwregistratie.
    - 1724 october-1731., 4
    - 1748 april-1762., 5
    - 1763-1765., 6
    - 1766., 7
    - 1767-1770., 8
    - 1771., 9
    - 1772., 10
    - 1773., 11
    - 1774., 12
    - 1775., 13
    - 1776., 14
    - 1777., 15
    - 1778., 16
    - 1779., 17
    - 1780., 18
    - 1781., 19
    - 1782., 20
    - 1783-1790 september., 21
    - 1790-1795., 22
    - 1796-1800., 23
    - 1801-1803., 24
    - 1804-1805., 25
  - Aantekeningen van ontvangsten van impost op trouwen en begraven, 1695-1699., ---
    In Rechterlijk Archief Zwammerdam, nr. 46, blz. 93-99.
  - Staten en verantwoordingen van trouwen, begraven etc., 1675 april-1805., ---
    In Provinciale Gaarder Zwammerdam, nrs. 1-3. Ontbrekende onderdelen: 1677 april-1699 maart, 1702 april-1717 maart, 1718 april-september en 1722 april-september.